---
output: github_document
---

<!-- README.md is generated from README.Rmd. Please edit that file -->

```{r, include = FALSE}
knitr::opts_chunk$set(
  collapse = TRUE,
  comment = "#>",
  fig.path = "man/figures/README-",
  out.width = "100%"
)
```

# JoanBeCatNord.osm <img src='man/figures/Joan_Becat-osm_logo.svg' align="right" height=110/>

<!-- badges: start -->
<!-- badges: end -->

`JoanBeCatNord.osm` és un repositori que conté un paquet d'R amb les dades de topònims de la Catalunya Nord de Joan
Becat i scripts per usar-les a OpenStreetMap (OSM).

El 9 de novembre de 2024, en la manifestació de la diada de la Catalunya Nord a Perpinyà que commemora el 365è
aniversari del [Tractat dels Pirineus](https://ca.wikipedia.org/wiki/Tractat_dels_Pirineus), Joan Becat ens comunica
personalment que podem usar per OpenStreetMap les dades que té publicades.

## Instal·lació del paquet d'R

Podeu instal·lar l'última versió des de [GitHub](https://github.com/) amb:

``` r
# install.packages("remotes")
remotes::install_github("OSM-Catalan/JoanBeCatNord.osm")
```

## Exemples

```{r example}
library(JoanBeCatNord.osm)
## PENDENT
```
